臺灣彰化地方法院刑事判決　　　　　 100年度訴字第1480號
公　訴　人　臺灣彰化地方法院檢察署檢察官
被　　　告　蒲驄懌
上列被告因違反毒品危害防制條例案件，經檢察官提起公訴（10
0年度毒偵字第2152號），本院依簡式審判程序判決如下：
    主  文
蒲驄懌施用第一級毒品，累犯，處有期徒刑玖月。又施用第二級
毒品，累犯，處有期徒刑伍月。應執行有期徒刑壹年。
    事  實
一、蒲聰懌前於民國87年間，因施用毒品案件，經本院裁定送觀
    察、勒戒後，因無繼續施用毒品之傾向，於87年7月10日執
    行完畢釋放，經本院以87年度訴字第520號判決免訴確定；
    又於上開觀察勒戒執行完畢後5年內之89年間，因施用毒品
    案件，經本院送觀察、勒戒後，因認有繼續施用毒品傾向，
    復送強制戒治，於90年4月10日執行完畢釋放，且該案經檢
    察官起訴，由本院判處有期徒刑1年2月、8月，應執行有期
    徒刑1年8月確定。復因槍砲彈藥刀械管制條例案件，經本院
    以94年度訴字第8號判決判處有期徒刑1年6月確定（第1案）
    ；因槍砲彈藥刀械管制條例案件，經本院以94年度訴字第
    341號判決判處有期徒刑8月、6月，應執行有期徒刑1年，經
    上訴臺灣高等法院臺中分院以94年度上訴字第233 2號判決
    改判處有期徒刑8月確定（第2案）；因竊盜案件，經本院以
    94年度易字第7號判決判處有期徒刑4月確定（第3案）；因
    竊盜案件，經本院以94年度易字第703號判決判處有期徒刑8
    月確定（第4案），上開第1至4案經接續執行，嗣經本院裁
    定各減刑為有期徒刑9月、4月、2月、4月，定應執行刑為有
    期徒刑1年4月確定，於96年9月30日執行完畢。詎仍不知悔
    改，復基於施用第一級毒品海洛因之犯意，於100年10月16
    日15時30分許，在彰化縣田中鎮○○路○段729巷旁，以將海
    洛因加水混合置入針筒後再予施打手臂之方式，施用海洛因
    1次。另基於施用第二級毒品甲基安非他命之犯意，於100年
    1月15日中午，彰化縣田中鎮公所附近，以將甲基安非他命
    置於吸食器內，再點火燒烤而吸食所產生煙霧之方式，施用
    甲基安非他命1次。嗣於100年10月17日9時50分許，為警依
    法採集其尿液送驗，結果呈嗎啡及甲基安非他命陽性反應，
    始悉上情。
二、案經彰化縣警察局田中分局報告臺灣彰化地方法院檢察署檢
    察官偵查起訴。
    理  由
一、被告蒲驄懌於準備程序中，先就前揭犯罪事實為有罪之陳述
    ，且所犯係死刑、無期徒刑、最輕本刑為3年以上有期徒刑
    以外之罪，經本院合議庭依刑事訴訟法第273條之1第1項之
    規定，裁定由受命法官獨任進行簡式審判程序，合先敘明。
二、訊據被告蒲驄懌對於上揭施用第一級毒品海洛因、第二級毒
    品甲基安非他命之犯行均坦承不諱，且經警於100年10月17
    日9時50分許依法採集其尿液送驗，結果呈嗎啡及甲基安非
    他命陽性反應乙節，有尿液代號與真實姓名對照認證單及詮
    訢科技股份有限公司濫用藥物尿液檢驗報告各1紙附卷可按
    ，足徵被告之自白與事實相符。又按修正毒品危害防制條例
    就施用毒品者，僅於「初犯」及「5年後再犯」二種情形，
    有其追訴條件之限制，即須於初犯經觀察、勒戒或強制戒治
    釋放後，5年內均無施用毒品之行為，始能認其前所實施之
    觀察、勒戒或強制戒治已足遮斷毒癮，而得於5年後再犯時
    ，再予適用初犯之規定，重行觀察、勒戒等程式；倘5年內
    已經再犯，被依法追訴處罰，縱其第3次（或第3次以上）施
    用毒品之時間在初犯釋放5年以後，即與「5年後再犯」之情
    形有別，且因已於「5年內再犯」，顯見其再犯率甚高，原
    實施觀察、勒戒或強制戒治，已無法收其實效，而無5年戒
    斷期之存在，自無再經觀察、勒戒及強制戒治之必要，應由
    檢察官逕行起訴，最高法院95年度台非字第59號判決、95年
    度台非字第65號判決及95年度第7次刑事庭會議決定足供參
    照。查本件被告前於87年間，因施用毒品案件，經本院裁定
    送觀察、勒戒後，因無繼續施用毒品之傾向，於87年7月10
    日執行完畢釋放，經本院以87年度訴字第520號判決免訴確
    定；又於上開觀察勒戒執行完畢後5年內之89年間，因施用
    毒品案件，經本院送觀察、勒戒後，因認有繼續施用毒品傾
    向，復送強制戒治，於90年4月10日執行完畢釋放，且該案
    經檢察官起訴，由本院判處有期徒刑1年2月、8月，應執行
    有期徒刑1年8月確定等情，有臺灣彰化地方法院檢察署刑案
    資料查註紀錄表及臺灣高等法院被告前案紀錄表各1份在卷
    可參，是以依照上開說明，本件被告施用毒品之犯行既經檢
    察官提起公訴，本院自應依法論科。綜上，本件事證明確，
    被告上開施用毒品之犯行，應堪認定。
三、核被告蒲驄懌所為，係犯毒品危害防制條例第10條第1項之
    施用第一級毒品罪及同條第2項之施用第二級毒品罪。又其
    持有第一級毒品海洛因及第二級毒品甲基安非他命並進而施
    用，其持有之低度行為應為施用之高度行為所吸收，均不另
    論罪。至其所犯上開2罪間，犯意各別，行為互殊，應予分
    論併罰。又查被告有事實欄所載前科，並均經執行完畢等情
    ，有臺灣高等法院被告前案紀錄表1份附卷可憑，其受上開
    有期徒刑執行完畢後，5年以內故意再犯本件有期徒刑以上
    之2罪，為累犯，均應依法加重其刑。爰審酌被告前曾因施
    用毒品經送強制戒治執行完畢後，猶不思戒絕毒癮、革除惡
    習，顯未能深切悔改並記取教訓，惟念及其施用毒品之犯行
    ，在本質上乃屬自我戕害身心健康之行為，且其並未因此而
    有破壞社會秩序或侵害他人權益之情形，以及犯後坦承犯行
    ，態度尚佳等一切情狀，就其所犯上開2罪各量處如主文所
    示之刑，並定其應執行之刑，以資懲戒。
據上論斷，應依刑事訴訟法第273條之1第1項、第299條第1項前
段，毒品危害防制條例第10條第1項、第2項，刑法第11條前段、
第47條第1項、第51條第5款第2款，判決如主文。
本案經檢察官施教文到庭執行職務。
中    華    民    國   100    年    12    月    22    日
      臺灣彰化地方法院刑事第九庭      法  官  紀佳良
以上正本證明與原本無異。
如不服本判決應於收受判決後10日內向本院提出上訴書狀，並應
敘述具體理由；其未敘述上訴理由者，應於上訴期間屆滿後20日
內向本院補提理由書（均須按他造當事人之人數附繕本）「切勿
逕送上級法院」。
中    華    民    國   100    年    12    月    22    日
                                      書記官  林佑儒
附錄論罪科刑法條：
毒品危害防制條例第十條：
施用第一級毒品者，處六月以上五年以下有期徒刑。
施用第二級毒品者，處三年以下有期徒刑。